【裁判字號】    95,易,316
【裁判日期】    950629
【裁判案由】    竊盜
【裁判全文】
臺灣新竹地方法院刑事判決               95年度易字第316號
公  訴  人  臺灣新竹地方法院檢察署檢察官
被      告  甲○○
上列被告因竊盜案件，經檢察官提起公訴（95年度偵字第3109號
），本院合議庭裁定進行簡式審判程序，並判決如下：
    主  文
甲○○連續結夥三人以上竊盜，累犯，處有期徒刑捌月。
    事  實
一、甲○○前有違反麻醉藥品管理條例、肅清煙毒條例、槍砲彈
    藥刀械管制條例之前科，最近一次於民國92年間，因施用第
    1級、第2級毒品案件，經本院以92年度訴字第524號判決判
    處有期徒刑7月、3月，應執行有期徒刑9月確定；復於93年
    間因施用毒品案件，經本院以93年度訴字第278號判決判處
    有期徒刑9月確定，三罪經接續執行，於94年8月17日假釋交
    付保護管束，於94年9月9日假釋期滿未經撤銷以已執行完畢
    論。
二、詎仍不知悔改，與余建居（由本院另案審理中）、吳文瑞（
    另由臺灣新竹地方法院檢察署檢察官為不起訴處分）共同基
    於意圖為自己不法所有之概括犯意聯絡，先於民國95年5 月
    25日下午4時許，在新竹縣竹北市○○里○鄰○○街61號房屋
    前，甲○○見該房屋旁之鐵皮屋已破舊，於是利用鐵皮屋窗
    戶下方因建材掉落所產生之破洞鑽進，再由內開啟上開房屋
    之電動鐵門讓余建居、吳文瑞進入，結夥三人共同徒手竊取
    乙○○所有之鋁門窗、鋁製鍋盆約118公斤、日光燈支架等
    黑鐵12公斤，得手後，搬至余建居所有之三輪車上，由三人
    共同載運至位於新竹縣竹北市○○○○路185號之鈞鼎企業社
    ，賣予不知情之姜蘭英，得款新台幣（下同）5,748元，則
    交由甲○○保管。嗣三人復承前意圖為自己不法所有之概括
    犯意聯絡，續返回上開房屋，由未關之電動鐵門進入，結夥
    三人徒手竊取鐵櫃、鐵桌、鐵窗共80公斤及一雙保齡球鞋，
    並均已搬上余建居所有之三輪車上而得手。嗣因附近鄰居見
    狀通知乙○○，經乙○○報警處理，而為警於同日下午6時
    許，在上開房屋當場查獲上情。
四、案經新竹縣警察局竹北分局報請臺灣新竹地方法院檢察署檢
    察官偵查起訴。
    理  由
一、本件被告甲○○所犯加重竊盜罪，非死刑、無期徒刑、最輕
    本刑為3年以上有期徒刑之罪，被告於本院準備程序進行中
    ，就被訴事實為有罪之陳述，經本院合議庭認合於刑事訴訟
    法第273條之1之規定，裁定進行簡式審判程序，合先敘明。
二、認定犯罪事實所憑之證據及理由：
（一）被告甲○○於警詢、檢察官訊問時及本院準備程序、簡式
      審理訊問時之自白。
（二）核與共犯余建居、吳文瑞於警詢、檢察官訊問時供述確有
      於上揭時、地共同竊取上開財物之情節相符。
（三）並據被害人乙○○於警詢時指述其如何發現被告在其所有
      上開房屋內竊取財物，及報警查獲之經過等情在卷。
（四）證人姜蘭英於警詢時證述被告與共犯余建居、吳文瑞共同
      載運鋁門窗、鋁製鍋盆約118公斤、日光燈支架等黑鐵12
      公斤，至鈞鼎企業社賣得5,748元之事實。
（五）復有鈞鼎企業社收購上開財物之明細表1紙、新竹縣警察
      局贓物認領保管單1紙、查獲現場相片5紙，資為佐證，被
      告自白與事實相符，本件事證明確，被告犯行堪以認定，
      應依法論科。
三、論罪科刑之理由：
（一）按刑法上所謂結夥三人以上係指有共同犯罪之故意，結為
      一夥而言。核被告與共犯余建居、吳文瑞共同竊取他人之
      財物，係犯刑法第321條第1項第4款結夥三人以上竊盜罪
      。
（二）被告與共犯余建居、吳文瑞間就上開2次加重竊盜犯行有
      犯意之聯絡，行為之分擔，為共同正犯。
（三）被告先後2次加重竊盜犯行，時間緊接、犯罪構成要件相
      同，顯係基於概括犯意而為之，應依連續犯之規定論以一
      罪並加重其刑。原起訴書所犯法條欄雖未論刑法56條，惟
      犯罪事實欄已論及被告2次竊盜犯行，故此部分顯係漏論
      ，附此敘明。
（四）被告於92年間，因施用第1級、第2級毒品案件，經本院以
      92年度訴字第524號判決判處有期徒刑7月、3月，應執行
      有期徒刑9月確定；復於93年間因施用毒品案件，經本院
      以93年度訴字第278號判決判處有期徒刑9月確定，三罪經
      接續執行，於94年8月17日假釋交付保護管束，於94年9
      月9日假釋期滿未經撤銷以已執行完畢論等情，有臺灣高
      等法院被告前案紀錄表1件足參，被告於受有期徒刑執行
      完畢後5年內，再犯本件有期徒刑以上之罪，為累犯，應
      依法加重其刑，並遞加重之。
（五）爰審酌被告年輕力壯，不思以正途謀財，為圖不勞而獲而
      侵害他人之財產權，於短短2小時內連續行竊2次，其犯罪
      之手段、次數、竊得財物之價值、對於被害人所生危害、
      犯後坦承犯行態度尚稱良好等一切情狀，量處如主文所示
      之刑，以示懲儆。公訴檢察官雖對被告具體求處有期徒刑
      1年，然本院審酌上情後認猶嫌過重，仍應以上開所示之
      刑度為適當，附此敘明。
四、適用法律：
（一）刑事訴訟法第273條之1第1項、第299條第1項前段。
（二）刑法第28條、第56條、第321條第1項第4款、第47條。
本案經檢察官傅伊君到庭執行職務。
中    華    民    國    95    年    6     月    29    日
                  刑事第六庭法  官  魏瑞紅
以上正本證明與原本無異。
如不服本判決，應於判決送達後10日內向本院提出上訴狀 (應附
繕本 )，上訴於臺灣高等法院。
中    華    民    國    95    年    6     月    29    日
                            書記官  吳月華
附錄法條：
中華民國刑法第321條
犯竊盜罪而有左列情形之一者，處 6 月以上、 5 年以下有期徒
刑：
一  於夜間侵入住宅或有人居住之建築物、船艦或隱匿其內而犯
之者。
二  毀越門扇、牆垣或其他安全設備而犯之者。
三  攜帶兇器而犯之者。
四  結夥三人以上而犯之者。
五  乘火災、水災或其他災害之際而犯之者。
六  在車站或埠頭而犯之者。
前項之未遂犯罰之。


司法院資訊處製作；財團法人民間司法改革基金會備份。
